# 请教陈版主：企业收到政府产业扶持补贴资金要计入其他应收款还是应收账款？

提问人：SR 大道会计 时间：2023-08-07 10:12:44
甲公司销售新能源产品，该产品成本为 1 500 万元，根据国家产业扶持政策，限价 1 200 万元，甲公司基本确定能够收到当地政府补贴资金 400 万元，至年末尚未收到。
这 400 万到底是作为应收账款还是作为其他应收款？为什么？
分录：
[color=rgba(0, 0, 0, 0.85)]借：银行存款 1 200
[color=rgba(0, 0, 0, 0.85)] 其他应收款 400
[color=rgba(0, 0, 0, 0.85)] 贷：主营业务收入 1 600
[color=rgba(0, 0, 0, 0.85)]借：主营业务成本 1 500
[color=rgba(0, 0, 0, 0.85)] 贷：库存商品 1 500

回答人：chenyiwei
如果是基于该产品的销售量，每件产品给予定额补贴的，则该项定额补贴可以计入本企业（制造商或销售商）的营业收入，而不是作为政府补助处理。相应地，尚未收到的款项确认为应收账款而不是其他应收款。